【裁判字號】    99,壢聲簡再,4
【裁判日期】    991021
【裁判案由】    聲請再審
【裁判全文】
臺灣桃園地方法院刑事裁定           99年度壢聲簡再字第4號
再審聲請人
即受判決人  甲○○
上列聲請人即受判決人因竊盜案件，對於本院民國98年5 月27日
所為之99年度壢簡字第1269號第一審確定判決（偵查案號：桃園
地方法院檢察署98年度偵字第7875號），聲請再審，本院裁定如
下：
    主  文
再審之聲請駁回。
    理  由
一、本件再審聲請意旨：詳如附件刑事聲請再審狀所載。
二、按有罪之判決確定後，有左列情形之一者，為受判決人之利
    益，得聲請再審︰1.原判決所憑之證物已證明其為偽造或變
    造者，2.原判決所憑之證言、鑑定或通譯已證明其為虛偽者
    ，3.受有罪判決之人，已證明其係被誣告者，4.原判決所憑
    之通常法院或特別法院之裁判已經確定裁判變更者，5.參與
    原判決或前審判決或判決前所行調查之法官，或參與偵查或
    起訴之檢察官，因該案件犯職務上之罪已經證明者，或因該
    案件違法失職已受懲戒處分，足以影響原判決者，6.因發現
    確實之新證據，足認受有罪判決之人應受無罪、免訴、免刑
    或輕於原判決所認罪名之判決者；前項第1 款至第3 款及第
    5 款情形之證明，以經判決確定，或其刑事訴訟不能開始或
    續行非因證據不足者為限，得聲請再審，刑事訴訟法第420
    條定有明文。次按聲請再審，由判決之原審法院管轄；為受
    判決人之利益聲請再審，得由受判決人為之；法院認為無再
    審理由者，應以裁定駁回之，刑事訴訟法第426 條第1 項、
    第427 條第2 款、第434 條第1 項亦分別定有明文。而刑事
    訴訟法第420 條第1 項第6 款所謂「發現確實之新證據」，
    係指該證據於事實審法院判決前業已存在，為法院、當事人
    所不知，不及調查斟酌，至其後始行發現，且就證據本身形
    式觀察，固不以絕對不須經過調查程序為條件，但必須顯然
    可認為足以動搖原有罪確定判決，而為受判決人無罪、免訴
    、免刑或輕於原判決所認罪名之判決者為限。亦即該「新證
    據」須可認為確實具有足以動搖原確定判決，而對受判決人
    為更有利判決之「顯然性」外，尚須具備該證據係在事實審
    法院於判決前已存在，因未經發見，不及調查斟酌，或審判
    時未經注意，至其後始行發見之「嶄新性」特質，二者均屬
    不可或缺，倘若未兼備上開學理上所謂「顯然性」與「嶄新
    性」之二種聲請再審新證據之特性，即不能據為聲請再審之
    原因（最高法院94年度台抗字第406 號裁定要旨參照）。
三、經查，本件聲請人聲請再審，僅泛指：承辦警員於警局阻止
    伊與被害人劉興花達成賠償事宜，並質疑警員未於案發時立
    即拘提聲請人，遲至98年4 月始拘提聲請人到案乃為達肅竊
    月績效，且伊未帶工具去拆取被害人所有之監視器，僅是就
    地持拖把毀損監視器而未帶走，並非偷竊云云。惟聲請人並
    未提出任何新證據以供調查，且依聲請再審理由狀所載，多
    係就本案提出辯詞，且就形式上觀察，難以察知與本案竊盜
    案件之關連性，更遑論足以動搖原有罪確定判決。再者，事
    實之認定、證據之取捨及證據證明力之判斷，為事實審法院
    之職權，本件原確定判決以被害人劉興花之證詞、監視錄影
    翻拍相片1 張等證據，本於論理及經驗法則，為論罪取捨之
    依據，實無可指。綜上，聲請人請求再審之理由，係就原審
    卷內已經存在且經調查之證據資料，再為爭執原確定判決之
    不當，或泛稱原確定判決認事用法存有違誤，卻未提出符合
    再審理由之證據資料，要與刑事訴訟法第420 條第1 項各款
    再審要件不符，是認其聲請再審為無理由，應予駁回。
四、據上論斷，應依刑事訴訟法第434 條第1 項，裁定如主文。
中    華    民    國    99    年    10    月    21    日
                  刑事第二庭  法  官  陳秋君
以上正本證明與原本無異。
不得抗告。
                              書記官  陳雅婷
中    華    民    國    99    年    10    月    28    日

司法院資訊處製作；財團法人民間司法改革基金會備份。
